臺灣新竹地方法院刑事判決
111年度訴字第695號
公  訴  人  臺灣新竹地方檢察署檢察官
被      告  林欣儒


上列被告因偽造文書等案件，經檢察官提起公訴（111年度偵字
第320號、第7116號），被告於準備程序中就被訴事實為有罪之
陳述，經合議庭裁定進行簡式審判程序，判決如下：
    主  文
丙○○共同犯行使偽造私文書罪，共貳罪，各處有期徒刑參月，
如易科罰金，均以新臺幣壹仟元折算壹日。應執行有期徒刑肆月
，如易科罰金，以新臺幣壹仟元折算壹日。
附表編號一至三所示文件上偽造之「鄭元晴」署名共拾陸枚、偽
造之「羅坤松」署名共柒枚，均沒收之。
    事  實
一、丙○○與汪家偉(原名：汪書瑋，本院另案審理中，下稱汪家
    偉)共同基於意圖為自己不法之所有之詐欺取財及行使偽造
    私文書之犯意聯絡，分別為下列犯行：
　㈠丙○○因受甲○○(原名：鄭元晴，下稱甲○○)委託辦理手機門號
    ，而取得甲○○之國民身分證及全民健康保險卡，並將上開證
    件交予汪家偉。丙○○、汪家偉明知甲○○並未委託其等另行加
    辦手機門號，竟由汪家偉接續於民國108年4月18日、同年5
    月2日，未經甲○○之同意或授權，在新竹市○○路0段000號之
    鑫瑋通訊行，於如附表編號一、二所示文件上偽造如附表所
    示之署名後，向中華電信股份有限公司(下稱中華電信)申辦
    手機號碼0000000000、0000000000號門號而行使之，致中華
    電信門市人員誤信上開2門號為甲○○以綁約送手機方案申辦
    而陷於錯誤，將上開2門號SIM卡及手機型號ASUS ZA550KL、
    Panasonic ELUGAY手機各1支予丙○○，丙○○再將所得門號及
    手機以新臺幣(下同)1萬元賣給汪家偉，足生損害於甲○○及
    中華電信對於行動電話門號管理之正確性。
　㈡丙○○受羅坤松之子乙○○委託辦理羅坤松之手機門號過戶，因
    而取得羅坤松之國民身分證及全民健康保險卡，並將上開證
    件交予汪家偉。丙○○、汪家偉明知羅坤松並未委託其等另行
    加辦手機門號，竟由汪家偉於108年5月7日，未經羅坤松之
    同意或授權，在上址鑫瑋通訊行，於如附表編號三所示文件
    上偽造如附表所示之署名後，向台灣大哥大股份有限公司(
    下稱台灣大哥大)申辦手機號碼0000000000號門號而行使之
    ，致台灣大哥大電信門市人員誤信上開門號為羅坤松以綁約
    送手機方案申辦而陷於錯誤，將上開門號SIM卡及APPLE XR 
    128G手機1支予丙○○，丙○○再將所得門號及手機以7千元賣給
    汪家偉，足生損害於羅坤松及台灣大哥大對於行動電話門號
    管理之正確性。　　　　
    理  由
一、證據名稱：
　㈠被告丙○○之自白。
　㈡證人即被害人甲○○、證人乙○○於警詢、偵訊時之證述。
　㈢中華電信新竹營運處111年4月12日新服字第1110000059號函
    及所附手機門號0000000000號、0000000000號如附表編號一
    、二所示之申辦文件影本、台灣大哥大110年12月23日法大
    字第110162096號書函及所附手機門號0000000000號如附表
    編號三所示申辦文件影本。
二、論罪科刑：
　㈠罪名：核被告所為，均係犯刑法第216條、第210條之行使偽
    造私文書罪、同法第339條第1項之詐欺取財罪。又被告與汪
    家偉於附表所示文件分別偽造「鄭元晴」、「羅坤松」署名
    之階段行為，為偽造私文書所吸收，又偽造私文書之低度行
    為，為行使偽造私文書之高度行為所吸收，均不另論罪。　
　㈡共同正犯：被告與汪家偉就本案上開犯行有犯意聯絡及行為
    分擔，均依刑法第28條規定，應論以共同正犯。
　㈢接續犯：
　 1、被告就附表編號一至三所示之申辦文件上，先後偽造「鄭
      元晴」、「羅坤松」署名數枚及偽造私文書數份之行為，
      主觀上是基於單一決意，而分別在密切接近之時、地實施
      相同手法侵害相同法益，各行為之獨立性極為薄弱，依一
      般社會健全觀念，在時間差距上，難以強行分開，在刑法
      評價上，應為數個舉動之接續施行，合為包括之一行為予
      以評價，而屬接續犯，應論以包括之一罪。
　 2、被告就附表編號一至二所示申辦手機門號之行為，主觀上
      是基於單一決意，而分別在密切接近之時、地實施相同手
      法侵害同一法益，各行為之獨立性極為薄弱，依一般社會
      健全觀念，在時間差距上，難以強行分開，在刑法評價上
      ，應為數個舉動之接續施行，合為包括之一行為予以評價
      ，而屬接續犯，應論以包括之一罪。　　
　㈣想像競合：被告就前揭行使偽造私文書罪、詐欺取財罪間，
    具有犯罪時空上之重疊關係，而可評價為一行為觸犯數個相
    異之罪名，均為想像競合犯，應各依刑法第55條前段規定，
    從一較重之行使偽造私文書罪處斷。
　㈤數罪併罰：被告所犯上開2次行使偽造私文書罪間，犯意各別
    ，行為時空互殊，應予分論併罰。　
　㈥科刑：爰以行為人之責任為基礎，審酌被告缺錢花用卻不思
    循正當途徑獲取所需，反貪圖一己之私，利用他人之信任，
    盜用他人身分證件與汪家偉共同偽造私文書申辦詐得行動電
    話及門號SIM卡，並將上開門號及手機轉賣給汪家偉，換取
    現金供己使用，顯然視法律為無物，且損及被害人甲○○、羅
    坤松、中華電信及台灣大哥大之權益，所為應予非難，參以
    其犯後坦承犯行，已與被害人甲○○、羅坤松成立和解，並經
    被害人甲○○、羅坤松代理人乙○○表明撤回告訴(320號偵卷第
    118頁、7116號偵卷第7頁)，犯後態度尚屬良好，兼衡被告
    犯罪之動機、目的、手段，暨其自述高中畢業之智識程度、
    已婚，育有2名未成年子女，目前有正當工作，平均月收入
    約3萬元左右，需扶養父母及未成年子女之家庭經濟狀況等
    一切情狀，分別量處如主文所示之刑，並定其應執行之刑，
    及均諭知易科罰金之折算標準。
三、沒收：
　㈠附表所示申辦文件各1份業經被告提出行使於被害人中華電信
    、台灣大哥大收執存查，並非被告所有，且非義務沒收之物
    ，固不得宣告沒收；但其上偽造之「鄭元晴」署名共16枚、
    偽造之「羅坤松」署名共7枚，不問屬於犯人與否，均應依
    刑法第219條規定併予宣告沒收之。　
　㈡至被告就本案犯行獲得之1萬元、7千元，均屬其犯罪所得，
    且未據扣案，亦未實際合法發還被害人，本應依刑法第38條
    之1第1項、第3項規定予以沒收或追徵，惟考量被告已於偵
    查期間與被害人甲○○、羅坤松代理人乙○○和解成立，而查被
    告與上開被害人之和解金額均超過其各次之犯罪所得，已足
    達到沒收制度剝奪被告犯罪所得之立法目的，如仍諭知沒收
    被告犯罪所得，將使被告承受過度之不利益，顯屬過苛，爰
    依刑法第38條之2第2項之規定，不諭知沒收被告犯罪所得。
    　　
據上論斷，應依刑事訴訟法第273條之1第1項、第299條第1項前
段，判決如主文。　　　　
本案經檢察官洪期榮提起公訴，檢察官劉晏如到庭執行職務。
中　　華　　民　　國　　111 　年　　11　　月　　4 　　日
                  刑事第五庭    法　官  楊麗文
以上正本證明與原本無異。
如不服本判決應於收受本判決後20日內向本院提出上訴書狀，上
訴書狀應敘述具體理由。上訴書狀未敘述上訴理由者，應於上訴
期間屆滿後20日內補提理由書狀於本院(均須按他造當事人之人
數附繕本)「切勿逕送上級法院」。告訴人或被害人如對於本判
決不服者，應具備理由請求檢察官上訴，其上訴期間之計算係以
檢察官收受判決正本之日期為準。
中　　華　　民　　國　　111 　年　　11　　月　　4 　　日
                                書記官  賴瑩芳
附錄本案論罪科刑法條：
刑法第210條
偽造、變造私文書，足以生損害於公眾或他人者，處5年以下有
期徒刑。
刑法第216條
行使第210條至第215條之文書者，依偽造、變造文書或登載不實
事項或使登載不實事項之規定處斷。
刑法第339條第1項
意圖為自己或第三人不法之所有，以詐術使人將本人或第三人之
物交付者，處5年以下有期徒刑、拘役或科或併科50萬元以下罰
金。
附表：
編號 時  間 電信業者／門號 申辦文件名稱 欄  位 偽造之署名及數量 文件所在卷頁 一 108年4月18日 中華電信／ 0000000000 行動寬頻業務租用申請書 客戶簽章 偽造「鄭元晴」簽名1枚 320號偵卷第90頁    【神腦精選】新精選購機方案同意書(24/30)選搭精采Hami包 立同意書人姓名 偽造「鄭元晴」簽名1枚 320號偵卷第93頁    國內通信費優惠專案同意書(NP移入優惠) 立同意書人 偽造「鄭元晴」簽名1枚 320號偵卷第95頁    號碼可攜服務申請書 立申請書人簽章 偽造「鄭元晴」簽名1枚 320號偵卷第96頁    行動上網服務申辦須知 客戶簽名 偽造「鄭元晴」簽名1枚 320號偵卷第97頁    行動寬頻業務客戶個人資料蒐集告知條款 貴客戶 偽造「鄭元晴」簽名1枚 320號偵卷第98頁    證件單據黏貼單 購買收品證明單之種類 偽造「鄭元晴」簽名2枚 320號偵卷第100頁 二 108年5月2日 中華電信／ 0000000000 行動寬頻業務租用申請書 客戶簽章 偽造「鄭元晴」簽名1枚 320號偵卷第71頁    【神腦精選】新精選購機方案同意書(24/30)選搭精采Hami包 立同意書人姓名 偽造「鄭元晴」簽名1枚 320號偵卷第74頁    國內通信費優惠專案同意書(NP移入優惠) 立同意書人 偽造「鄭元晴」簽名1枚 320號偵卷第76頁    號碼可攜服務申請書 立申請書人簽章 偽造「鄭元晴」簽名1枚 320號偵卷第77頁    行動上網服務申辦須知 客戶簽名 偽造「鄭元晴」簽名1枚 320號偵卷第78頁    行動寬頻業務客戶個人資料蒐集告知條款 貴客戶 偽造「鄭元晴」簽名1枚 320號偵卷第79頁    證件單據黏貼單 購買收品證明單之種類 偽造「鄭元晴」簽名2枚 320號偵卷第81頁 三 108年5月7日 台灣大哥大／ 0000000000 行動寬頻業務申請書 申請人簽章 偽造「羅坤松」簽名1枚 7116號偵卷第24頁    號碼可攜／新申裝同意書 本人簽章 偽造「羅坤松」簽名5枚 7116號偵卷第25至27頁    號碼可攜服務申請書 申請人簽章 偽造「羅坤松」簽名1枚 7116號偵卷第29頁